Plaatsingslijst van de minuut- en vervolg-minuutplans van de Dienst van het Kadaster en de Openbare Registers: Directie Zuid-Holland: district 's-Gravenhage, 1813-1832
Nationaal Archief, Den Haag
Minuutplans en Verzamelplans van het Kadaster Zuid-Holland, District 's-Gravenhage
Kadaster 's-Gravenhage / Minuutplans
oudste stuk - jongste stuk: 1813-1832
KADOR-G
670 inventarisnummer(s);
Het archief bevat kaarten en tekeningen, gedrukt en in manuscript
Nationaal Archief, Den Haag
Hypotheekbewaarder te Leiden; Hypotheekbewaarder te 's-Gravenhage; Kantoor van de Bewaarder der Hypotheken te 's-Gravenhage
Het archief van de Dienst van het Kadaster en de Openbare Registers van het district Den Haag bevat de oudste kadastrale minuut- en verzamelplattegronden van dorpen en steden in Zuid-Holland.
Archiefvorming
Geschiedenis van het archiefbeheer
De verwerving van het archief
Het archief is krachtens bepalingen van de Archiefwet overgebracht.
Aanwijzingen voor de gebruiker
Openbaarheidsbeperkingen
Volledig openbaar.
Materiële beperkingen
Het archief kent geen beperkingen voor het raadplegen van stukken als gevolg van slechte materiële staat.
Aanvraaginstructie
Openbare archiefstukken kunnen online worden aangevraagd en gereserveerd. U kunt dit ook via de terminals in de studiezaal van het Nationaal Archief doen. Om te kunnen reserveren dient u de volgende stappen te volgen:
Creëer een account of log in.
Selecteer in de archiefinventaris een archiefstuk.
Klik op ‘Reserveer’ en kies een tijdstip van inzage.
Verwant materiaal
Beschikbaarheid van kopieën
Inventarisnummers van dit archief zijn niet in kopievorm beschikbaar
Het gehele bestand, beschreven in deze inventaris, is digitaal online beschikbaar.
Tot medio 2018 waren in de zelfbedieningsruimte van de studiezaal van het Nationaal Archief gebruiksduplicaten van de kaarten in dit bestand beschikbaar. Deze vensterponskaarten zijn sinds begin 2019 aanvraagbaar onder archiefinventaris 4.DUPKT, zie daarin inventarisnummer 1.
Beschrijving van de series en archiefbestanddelen
- Aarlanderveen
  - Verzamelplan
    - Aarlanderveen verzamelplan, 1829; 606
      kaart
  - Minuutplans
    - Aarlanderveen sectie A1 minuutplan, 1829; 1
    - Aarlanderveen sectie A2 minuutplan, 1829; 2
    - Aarlanderveen sectie A3 minuutplan, 1829; 3
    - Aarlanderveen sectie A4 minuutplan, 1829; 4
    - Aarlanderveen sectie A5 minuutplan, 1829; 5
    - Aarlanderveen sectie B1 minuutplan, 1829; 6
    - Aarlanderveen sectie B2 minuutplan, 1829; 7
    - Aarlanderveen sectie B3 minuutplan, 1829; 8
    - Aarlanderveen sectie C1 minuutplan, 1829; 9
    - Aarlanderveen sectie C2 minuutplan, 1829; 10
    - Aarlanderveen sectie C3 minuutplan, 1829; 11
    - Aarlanderveen sectie C4 minuutplan, 1829; 12
    - Aarlanderveen sectie C5 minuutplan, 1829; 13
- Abtsregt
  - Verzamelplan
    - Abtsregt verzamelplan, 1824; 607
  - Minuutplans
    - Abtsregt sectie 1 minuutplan, 1824; 14
    - Abtsregt sectie 2 minuutplan, 1824; 15
- Achttienhoven
  - Verzamelplan
    - Achttienhoven verzamelplan, 1828; 608
  - Minuutplans
    - Achttienhoven sectie A1 minuutplan, 1828; 16
    - Achttienhoven sectie A2 minuutplan, 1828; 17
- Ackersdijk
  - Verzamelplan
    - Ackersdijk verzamelplan, 1824; 609
  - Minuutplans
    - Ackersdijk sectie 1 minuutplan, 1824; 18
    - Ackersdijk sectie 2 minuutplan, 1824; 19
- Alkemade
  - Verzamelplan
    - Alkemade verzamelplan, 1828; 610
  - Minuutplans
    - Alkemade sectie A1 minuutplan, 1828; 20
    - Alkemade sectie A2 minuutplan, 1828; 21
    - Alkemade sectie A3 minuutplan, 1828; 22
    - Alkemade sectie A4 minuutplan, 1828; 23
    - Alkemade sectie A5 minuutplan, 1828; 24
    - Alkemade sectie A6 minuutplan, 1828; 25
    - Alkemade sectie B1 minuutplan, 1828; 26
    - Alkemade sectie B2 minuutplan, 1828; 27
    - Alkemade sectie C1 minuutplan, 1828; 28
    - Alkemade sectie C2 minuutplan, 1828; 29
    - Alkemade sectie D1 minuutplan, 1828; 30
    - Alkemade sectie D2 minuutplan, 1828; 31
    - Alkemade sectie D3 minuutplan, 1828; 32
    - Alkemade sectie D4 minuutplan, 1828; 33
    - Alkemade sectie E1 minuutplan, 1828; 34
    - Alkemade sectie E2 minuutplan, 1828; 35
    - Alkemade sectie F1 minuutplan, 1828; 36
    - Alkemade sectie F2 minuutplan, 1828; 37
    - Alkemade sectie F3 minuutplan, 1828; 38
- Alphen aan den Rijn
  - Verzamelplan
    - Alphen a/d Rijn verzamelplan, 1829; 611
  - Minuutplans
    - Alphen a/d Rijn sectie A1 minuutplan, 1829; 39
    - Alphen a/d Rijn sectie A2 minuutplan, 1829; 40
    - Alphen a/d Rijn sectie B1 minuutplan, 1829; 41
    - Alphen a/d Rijn sectie B2 minuutplan, 1829; 42
    - Alphen a/d Rijn sectie B3 minuutplan, 1829; 43
    - Alphen a/d Rijn sectie C1 minuutplan, 1829; 44
    - Alphen a/d Rijn sectie C2 minuutplan, 1829; 45
    - Alphen a/d Rijn sectie C3 minuutplan, 1829; 46
    - Alphen a/d Rijn sectie D1 minuutplan, 1829; 47
    - Alphen a/d Rijn sectie E1 minuutplan, 1829; 48
    - Alphen a/d Rijn sectie E2 minuutplan, 1829; 49
    - Alphen a/d Rijn sectie E3 minuutplan, 1829; 50
- Ambacht De Vennip
  - Verzamelplan
    - Ambacht de Vennip verzamelplan, 1818; 612
  - Minuutplans
    - Ambacht de Vennip sectie 1 minuutplan, 1818; 51
    - Ambacht de Vennip sectie 2 minuutplan, 1818; 52
- Barwoutswaarder
  - Verzamelplan
    - Barwoutswaarder verzamelplan, 1828; 613
  - Minuutplans
    - Barwoutswaarder sectie 1 minuutplan, 1828; 53
    - Barwoutswaarder sectie 2 minuutplan, 1828; 54
- Benthoorn
  - Minuutplans
    - Benthoorn sectie 1 minuutplan, 1829; 55
- Benthuizen
  - Verzamelplan
    - Benthuizen verzamelplan, 1829; 614
  - Minuutplans
    - Benthuizen sectie A1 minuutplan, 1829; 56
    - Benthuizen sectie A2 minuutplan, 1829; 57
    - Benthuizen sectie A3 minuutplan, 1829; 58
    - Benthuizen sectie B1 minuutplan, 1829; 59
- Bodegraven
  - Verzamelplan
    - Bodegraven verzamelplan, 1829; 615
  - Minuutplans
    - Bodegraven sectie A1 minuutplan, 1829; 60
    - Bodegraven sectie A2 minuutplan, 1829; 61
    - Bodegraven sectie A3 minuutplan, 1829; 62
    - Bodegraven sectie A4 minuutplan, 1829; 63
    - Bodegraven sectie B1 minuutplan, 1829; 64
    - Bodegraven sectie B2 minuutplan, 1829; 65
    - Bodegraven sectie B3 minuutplan, 1829; 66
    - Bodegraven sectie B4 minuutplan, 1829; 67
    - Bodegraven sectie B5 minuutplan, 1829; 68
    - Bodegraven sectie B6 minuutplan, 1829; 69
    - Bodegraven sectie B7 minuutplan, 1829; 70
    - Bodegraven sectie C1 minuutplan, 1829; 71
    - Bodegraven sectie C2 minuutplan, 1829; 72
    - Bodegraven sectie C3 minuutplan, 1829; 73
    - Bodegraven sectie C4 minuutplan, 1829; 74
- Boskoop
  - Verzamelplan
    - Boskoop verzamelplan, 1828; 616
  - Minuutplans
    - Boskoop sectie A1 minuutplan, 1828; 75
    - Boskoop sectie B1 minuutplan, 1828; 76
    - Boskoop sectie B2 minuutplan, 1828; 77
    - Boskoop sectie C1 minuutplan, 1828; 78
- Delft
  - Verzamelplan
    - Delft verzamelplan, 1823; 617
  - Minuutplans
    - Delft sectie A1 minuutplan, 1823; 79
    - Delft sectie A2 minuutplan, 1823; 80
    - Delft sectie A3 minuutplan, 1823; 81
    - Delft sectie B1 minuutplan, 1823; 82
    - Delft sectie C minuutplan, 1823; 83
    - Delft sectie D/E minuutplan, 1823; 84
- s-Gravenhage
  - Verzamelplan
    - s-Gravenhage verzamelplan, 1820; 618
  - Minuutplans
    - 's-Gravenhage sectie A1 minuutplan, 1820; 85
    - 's-Gravenhage sectie A2 minuutplan, 1820; 86
    - 's-Gravenhage sectie A3 minuutplan, 1820; 87
    - 's-Gravenhage sectie A4 minuutplan, 1820; 88
    - 's-Gravenhage sectie A5 minuutplan, 1820; 89
    - 's-Gravenhage sectie A6 minuutplan, 1820; 90
    - 's-Gravenhage sectie A7 minuutplan, 1820; 91
    - 's-Gravenhage sectie A8 minuutplan, 1820; 92
    - 's-Gravenhage sectie B1 minuutplan, 1820; 93
    - 's-Gravenhage sectie B2 minuutplan, 1820; 94
    - 's-Gravenhage sectie B3 minuutplan, 1820; 95
    - 's-Gravenhage sectie B4 minuutplan, 1820; 96
    - 's-Gravenhage sectie B5 minuutplan, 1820; 97
    - 's-Gravenhage sectie C1 minuutplan, 1820; 98
    - 's-Gravenhage sectie D1 minuutplan, 1820; 99
    - 's-Gravenhage sectie E1 minuutplan, 1820; 100
    - 's-Gravenhage sectie F1 minuutplan, 1820; 101
    - 's-Gravenhage sectie G1 minuutplan, 1820; 102
    - 's-Gravenhage sectie H1 minuutplan, 1820; 103
    - 's-Gravenhage sectie I1 minuutplan, 1820; 104
    - 's-Gravenhage sectie K1 minuutplan, 1820; 105
    - 's-Gravenhage sectie L1 minuutplan, 1820; 106
- s-Gravenzande
  - Verzamelplan
    - s-Gravenzande verzamelplan, 1819; 619
  - Minuutplans
    - 's-Gravenzande sectie A1 minuutplan, 1813; 107
    - 's-Gravenzande sectie A2 minuutplan, 1813; 108
    - 's-Gravenzande sectie A3 minuutplan, 1813; 109
    - 's-Gravenzande sectie B1 minuutplan, 1813; 110
    - 's-Gravenzande sectie B2 minuutplan, 1813; 111
    - 's-Gravenzande sectie C1 minuutplan, 1818; 112
    - 's-Gravenzande sectie D1 minuutplan, 1818; 113
    - 's-Gravenzande sectie D2 minuutplan, 1818; 114
    - 's-Gravenzande sectie E1 minuutplan, 1818; 115
    - 's-Gravenzande sectie F1 minuutplan, 1818; 116
    - 's-Gravenzande sectie F2 minuutplan, 1818; 117
    - 's-Gravenzande sectie G1 minuutplan, 1818; 118
    - 's-Gravenzande sectie H1 minuutplan, 1818; 119
- Groeneveld
  - Verzamelplan
    - Groeneveld verzamelplan, [1824]; 620
  - Minuutplans
    - Groeneveld sectie 1 minuutplan, 1824; 120
- Hazerswoude
  - Verzamelplan
    - Hazerswoude verzamelplan, 621
  - Minuutplans
    - Hazerswoude sectie A1 minuutplan, [1813-1832]; 121
    - Hazerswoude sectie A2 minuutplan, 122
    - Hazerswoude sectie A3 minuutplan, 123
    - Hazerswoude sectie B1 minuutplan, 124
    - Hazerswoude sectie B2 minuutplan, 125
    - Hazerswoude sectie B3 minuutplan, 126
    - Hazerswoude sectie B4 minuutplan, 127
    - Hazerswoude sectie C1 minuutplan, 128
    - Hazerswoude sectie C2 minuutplan, 129
    - Hazerswoude sectie C3 minuutplan, 130
    - Hazerswoude sectie C4 minuutplan, 131
    - Hazerswoude sectie C5 minuutplan, 132
    - Hazerswoude sectie D1 minuutplan, 133
    - Hazerswoude sectie D2 minuutplan, 134
    - Hazerswoude sectie E1 minuutplan, 135
    - Hazerswoude sectie E2 minuutplan, 136
    - Hazerswoude sectie E3 minuutplan, [1813-1832]; 137
    - Hazerswoude sectie F1 minuutplan, 138
    - Hazerswoude sectie G1 minuutplan, 139
- Hekendorp
  - Verzamelplan
    - Hekendorp verzamelplan, 1828; 622
  - Minuutplans
    - Hekendorp sectie 1 minuutplan, 1828; 140
    - Hekendorp sectie 2 minuutplan, 1828; 141
- Hillegom
  - Minuutplans
    - Hillegom sectie A1 minuutplan, 1818; 142
    - Hillegom sectie A2 minuutplan, 1818; 143
    - Hillegom sectie A/B3 minuutplan, 1818; 144
    - Hillegom sectie B1 minuutplan, 1818; 145
    - Hillegom sectie B2 minuutplan, 1818; 146
    - Hillegom sectie B4 minuutplan, 1818; 147
    - Hillegom sectie C1 minuutplan, 1818; 148
    - Hillegom sectie D1 minuutplan, 1818; 149
    - Hillegom sectie D2 minuutplan, 1818; 150
- Hodenpijl
  - Verzamelplan
    - Hodenpijl verzamelplan, 1818; 624
  - Minuutplans
    - Hodenpijl sectie 1 minuutplan, 1818; 151
    - Hodenpijl sectie 2 minuutplan, 1818; 152
    - Hodenpijl sectie 3 minuutplan, 1818; 153
- Hof van Delft
  - Verzamelplan
    - Hof van Delft verzamelplan, 1824; 625
  - Minuutplans
    - Hof van Delft sectie A1 minuutplan, 1824; 154
    - Hof van Delft sectie A2 minuutplan, 1824; 155
    - Hof van Delft sectie B1 minuutplan, 1824; 156
    - Hof van Delft sectie B2 minuutplan, 1824; 157
    - Hof van Delft sectie C1 minuutplan, 1824; 158
    - Hof van Delft sectie D1 minuutplan, 1824; 159
    - Hof van Delft sectie D2 minuutplan, 1824; 160
    - Hof van Delft sectie E1 minuutplan, 1824; 161
    - Hof van Delft sectie E2 minuutplan, 1824; 162
    - Hof van Delft sectie E3 minuutplan, 1824; 163
    - Hof van Delft sectie E4 minuutplan, 1824; 164
- Hoogeveen
  - Verzamelplan
    - Hoogeveen verzamelplan, [1829]; 623
  - Minuutplans
    - Hoogeveen sectie 1 minuutplan, 1829; 165
    - Hoogeveen sectie 2 minuutplan, 1829; 166
- Hoogmade
  - Minuutplans
    - Hoogmade sectie 1 minuutplan, 1829; 167
- Kalslagen
  - Verzamelplan
    - Kalslagen verzamelplan, [1828]; 626
  - Minuutplans
    - Kalslagen sectie B2 minuutplan, 1828; 168
- Katwijk
  - Minuutplans
    - Katwijk sectie A1 minuutplan, [1813-1832]; 169
    - Katwijk sectie A1-1 minuutplan, 170
    - Katwijk sectie A1-2 minuutplan, 171
    - Katwijk sectie A1-3 minuutplan, 172
    - Katwijk sectie A1-4 minuutplan, 173
    - Katwijk sectie A2 minuutplan, 174
    - Katwijk sectie A3 minuutplan, 175
    - Katwijk sectie A4 minuutplan, 176
    - Katwijk sectie B1 minuutplan, 177
    - Katwijk sectie B2 minuutplan, 178
    - Katwijk sectie B3 minuutplan, 179
- Koudekerk aan de Rijn
  - Verzamelplan
    - Koudekerk a/d Rijn verzamelplan, 1829; 627
  - Minuutplans
    - Koudekerk a/d Rijn sectie A1 minuutplan, 1829; 180
    - Koudekerk a/d Rijn sectie A2 minuutplan, 1829; 181
    - Koudekerk a/d Rijn sectie A3 minuutplan, 1829; 182
    - Koudekerk a/d Rijn sectie B1 minuutplan, 1829; 183
    - Koudekerk a/d Rijn sectie B2 minuutplan, 1829; 184
    - Koudekerk a/d Rijn sectie B3 minuutplan, 1829; 185
    - Koudekerk a/d Rijn sectie B4 minuutplan, 1829; 186
- Lange Ruige Weide
  - Verzamelplan
    - Lange Ruige Weide verzamelplan, 1828; 628
  - Minuutplans
    - Lange Ruige Weide sectie A1 minuutplan, 1828; 187
    - Lange Ruige Weide sectie A2 minuutplan, 1828; 188
    - Lange Ruige Weide sectie A3 minuutplan, 1828; 189
    - Lange Ruige Weide sectie B1 minuutplan, 1828; 190
    - Lange Ruige Weide sectie B2 minuutplan, 1828; 191
- Leiden
  - Verzamelplan
    - Leiden verzamelplan, 1823; 629
  - Minuutplans
    - Leiden sectie A1 minuutplan, 1823; 192
    - Leiden sectie B1 minuutplan, 1823; 193
    - Leiden sectie C1 minuutplan, 1823; 194
    - Leiden sectie D/E minuutplan, 1823; 195
    - Leiden sectie F1 minuutplan, 1823; 196
    - Leiden sectie G1 minuutplan, 1823; 197
    - Leiden sectie H1 minuutplan, 1823; 198
    - Leiden sectie I1 minuutplan, 1823; 199
- Leiderdorp
  - Verzamelplan
    - Leiderdorp verzamelplan, 630
  - Minuutplans
    - Leiderdorp sectie A1 minuutplan, [1813-1832]; 200
    - Leiderdorp sectie A2 minuutplan, 201
    - Leiderdorp sectie A3 minuutplan, 202
    - Leiderdorp sectie A4 minuutplan, 203
    - Leiderdorp sectie B1 minuutplan, 204
    - Leiderdorp sectie B2 minuutplan, 205
    - Leiderdorp sectie B3 minuutplan, 206
    - Leiderdorp sectie C1 minuutplan, 207
    - Leiderdorp sectie C2 minuutplan, 208
    - Leiderdorp sectie C3 minuutplan, 209
- Leimuiden
  - Verzamelplan
    - Leimuiden verzamelplan, 1828; 631
  - Minuutplans
    - Leimuiden sectie A1 minuutplan, 1828; 210
    - Leimuiden sectie A2 minuutplan, 1828; 211
    - Leimuiden sectie B1.1 minuutplan, 1828; 212
    - Leimuiden sectie B2 minuutplan, 1828; 212
    - Leimuiden sectie B3 minuutplan, 1828; 213
    - Leimuiden sectie C1 minuutplan, 1828; 214
    - Leimuiden sectie C2 minuutplan, 1828; 215
    - Leimuiden sectie C3 minuutplan, 1828; 216
- De Lier
  - Verzamelplan
    - De Lier verzamelplan, 1813; 632
  - Minuutplans
    - De Lier sectie A minuutplan, 1819; 217
    - De Lier sectie B minuutplan, 1819; 218
    - De Lier sectie C minuutplan, 1819; 219
    - De Lier sectie D1 minuutplan, 1819; 220
    - De Lier sectie D3 minuutplan, 1819; 221
    - De Lier sectie E minuutplan, 1819; 222
- Lisse
  - Minuutplans
    - Lisse sectie A1 minuutplan, 1818; 223
    - Lisse sectie A2 minuutplan, 1818; 224
    - Lisse sectie B1 minuutplan, 1818; 225
    - Lisse sectie B2 minuutplan, 1818; 226
    - Lisse sectie C1 minuutplan, 1818; 227
    - Lisse sectie D1 minuutplan, 1818; 228
    - Lisse sectie D2 minuutplan, 1818; 229
    - Lisse sectie C/D3 minuutplan, 1818; 230
    - Lisse sectie D/E5 minuutplan, 1818; 231
    - Lisse sectie E1 minuutplan, 1818; 232
    - Lisse sectie E2 minuutplan, 1818; 233
    - Lisse sectie E3 minuutplan, 1818; 234
    - Lisse sectie E4 minuutplan, 1818; 235
- Loosduinen
  - Verzamelplan
    - Loosduinen verzamelplan, [1818]; 633
  - Minuutplans
    - Loosduinen sectie A1 minuutplan, 1818; 236.1
    - Loosduinen sectie B1 minuutplan, 1818; 236
    - Loosduinen sectie C1 minuutplan, 1818; 237
    - Loosduinen sectie C2 minuutplan, 1818; 238
    - Loosduinen sectie C3 minuutplan, 1818; 239
    - Loosduinen sectie D1 minuutplan, 1818; 240
    - Loosduinen sectie E1 minuutplan, 1818; 241
    - Loosduinen sectie F1 minuutplan, 1818; 242
    - Loosduinen sectie F2 minuutplan, 1818; 243
    - Loosduinen sectie F3 minuutplan, 1818; 244
    - Loosduinen sectie F4 minuutplan, 1818; 245
    - Loosduinen sectie F5 minuutplan, 1818; 246
- Monster
  - Verzamelplan
    - Monster verzamelplan, 1818; 635
  - Minuutplans
    - Monster sectie A1 minuutplan, 1818; 252
    - Monster sectie A1[bis] minuutplan, 1818; 253
    - Monster sectie A2 minuutplan, 1818; 254
    - Monster sectie B1 minuutplan, 1818; 255
    - Monster sectie C1 minuutplan, 1818; 256
    - Monster sectie D1 minuutplan, 1818; 257
    - Monster sectie D2 minuutplan, 1818; 258
    - Monster sectie E1 minuutplan, 1818; 259
    - Monster sectie E2 minuutplan, 1818; 260
    - Monster sectie E3 minuutplan, 1818; 261
- Naaldwijk
  - Verzamelplan
    - Naaldwijk verzamelplan, 1819; 636
  - Minuutplans
    - Naaldwijk sectie A1 minuutplan, 1819; 262
    - Naaldwijk sectie A2 minuutplan, 1819; 263
    - Naaldwijk sectie A3 minuutplan, 1819; 264
    - Naaldwijk sectie B1 minuutplan, 1819; 265
    - Naaldwijk sectie B2 minuutplan, 1819; 266
    - Naaldwijk sectie C1 minuutplan, 1819; 267
    - Naaldwijk sectie C2 minuutplan, 1819; 268
    - Naaldwijk sectie C3 minuutplan, 1819; 269
    - Naaldwijk sectie D1 minuutplan, 1819; 270
    - Naaldwijk sectie D2 minuutplan, 1819; 271
    - Naaldwijk sectie D3 minuutplan, 1819; 272
    - Naaldwijk sectie E1 minuutplan, 1819; 273
    - Naaldwijk sectie E2 minuutplan, 1819; 274
    - Naaldwijk sectie F1 minuutplan, 1819; 275
    - Naaldwijk sectie F2 minuutplan, 1819; 276
    - Naaldwijk sectie F3 minuutplan, 1819; 277
    - Naaldwijk sectie F4 minuutplan, 1819; 278
    - Naaldwijk sectie F5 minuutplan, 1819; 279
- Nieuwkoop
  - Verzamelplan
    - Nieuwkoop verzamelplan, 637
  - Minuutplans
    - Nieuwkoop sectie A1 minuutplan, [1813-1832]; 280
    - Nieuwkoop sectie A2 minuutplan, 281
    - Nieuwkoop sectie A3 minuutplan, 282
    - Nieuwkoop sectie A4 minuutplan, 283
    - Nieuwkoop sectie A5 minuutplan, 284
    - Nieuwkoop sectie B1 minuutplan, 285
    - Nieuwkoop sectie B2 minuutplan, 286
    - Nieuwkoop sectie C1 minuutplan, 287
    - Nieuwkoop sectie C2 minuutplan, 288
    - Nieuwkoop sectie C3 minuutplan, 289
    - Nieuwkoop sectie D1 minuutplan, 290
    - Nieuwkoop sectie D2 minuutplan, 291
    - Nieuwkoop sectie E1 minuutplan, 292
    - Nieuwkoop sectie E2 minuutplan, 293
- Nieuwveen
  - Verzamelplan
    - Nieuwveen verzamelplan, 1829; 638
  - Minuutplans
    - Nieuwveen sectie A1 minuutplan, 1829; 294
    - Nieuwveen sectie A2 minuutplan, 1829; 295
    - Nieuwveen sectie B1 minuutplan, 1829; 296
    - Nieuwveen sectie B2 minuutplan, 1829; 297
    - Nieuwveen sectie B3 minuutplan, 1829; 298
- Noordwijk
  - Verzamelplan
    - Noordwijk verzamelplan, 1818; 670
  - Minuutplans
    - Noordwijk sectie A1 minuutplan, 1818; 299
    - Noordwijk sectie A1.1 minuutplan, 1818; 300
    - Noordwijk sectie A2 minuutplan, 1818; 301
    - Noordwijk sectie A3 minuutplan, 1818; 302
    - Noordwijk sectie B1 minuutplan, 1818; 303
    - Noordwijk sectie B2 minuutplan, 1818; 304
    - Noordwijk sectie C1 minuutplan, 1818; 305
    - Noordwijk sectie D1 minuutplan, 1818; 306
    - Noordwijk sectie E1 minuutplan, 1818; 307
    - Noordwijk sectie F1 minuutplan, 1818; 308
    - Noordwijk sectie F2 minuutplan, 1818; 309
    - Noordwijk sectie G1 minuutplan, 1818; 310
    - Noordwijk sectie G2 minuutplan, 1818; 311
    - Noordwijk sectie H1 minuutplan, 1818; 312
    - Noordwijk sectie H2 minuutplan, 1818; 313
    - Noordwijk sectie I1 minuutplan, 1818; 314
    - Noordwijk sectie I2 minuutplan, 1818; 315
    - Noordwijk sectie K1 minuutplan, 1818; 316
    - Noordwijk sectie L1 minuutplan, 1818; 317
    - Noordwijk sectie M1 minuutplan, 1818; 318
- Noordwijkerhout
  - Minuutplans
    - Noordwijkerhout sectie A1 minuutplan, 1818; 319
    - Noordwijkerhout sectie A2 minuutplan, 1818; 320
    - Noordwijkerhout sectie A3 minuutplan, 1818; 321
    - Noordwijkerhout sectie A4 minuutplan, 1818; 322
    - Noordwijkerhout sectie B1 minuutplan, 1818; 323
    - Noordwijkerhout sectie B2 minuutplan, 1818; 324
    - Noordwijkerhout sectie B3 minuutplan, 1818; 325
    - Noordwijkerhout sectie C1 minuutplan, 1818; 326
    - Noordwijkerhout sectie C2 minuutplan, 1818; 327
    - Noordwijkerhout sectie D1 minuutplan, 1818; 328
    - Noordwijkerhout sectie D2 minuutplan, 1818; 329
    - Noordwijkerhout sectie D3 minuutplan, 1818; 330
    - Noordwijkerhout sectie E1 minuutplan, 1818; 331
    - Noordwijkerhout sectie E2 minuutplan, 1818; 332
    - Noordwijkerhout sectie E3 minuutplan, 1818; 333
- Nootdorp
  - Verzamelplan
    - Nootdorp verzamelplan, 1824; 639
  - Minuutplans
    - Nootdorp sectie B minuutplan, 1829; 334
    - Nootdorp sectie A minuutplan, 1829; 335
    - Nootdorp sectie C minuutplan, 1829; 336
    - Nootdorp sectie A1 minuutplan, 1829; 337
    - Nootdorp sectie A2 minuutplan, 1829; 338
    - Nootdorp sectie B1 minuutplan, 1829; 339
    - Nootdorp sectie C1 minuutplan, 1829; 340
    - Nootdorp sectie C2 minuutplan, 1829; 341
- Oegstgeest
  - Verzamelplan
    - Oegstgeest verzamelplan, 1818; 640
  - Minuutplans
    - Oegstgeest sectie A1 minuutplan, 1818; 342
    - Oegstgeest sectie A2 minuutplan, 1818; 343
    - Oegstgeest sectie A3 minuutplan, 1818; 344
    - Oegstgeest sectie B1 minuutplan, 1818; 345
    - Oegstgeest sectie B2 minuutplan, 1818; 346
    - Oegstgeest sectie C1 minuutplan, 1818; 347
    - Oegstgeest sectie C2 minuutplan, 1818; 348
    - Oegstgeest sectie C3 minuutplan, 1818; 349
    - Oegstgeest sectie D1 minuutplan, 1818; 350
    - Oegstgeest sectie E1 minuutplan, 1818; 351
    - Oegstgeest sectie E2 minuutplan, 1818; 352
- Oudekoop
  - Minuutplans
    - Oudekoop sectie 1 minuutplan, 1828; 353
- Oudshoorn
  - Verzamelplan
    - Oudshoorn verzamelplan, 1829; 641
  - Minuutplans
    - Oudshoorn sectie A1 minuutplan, 1829; 354
    - Oudshoorn sectie A2 minuutplan, 1829; 355
    - Oudshoorn sectie B1 minuutplan, 1829; 356
    - Oudshoorn sectie B2 minuutplan, 1829; 357
    - Oudshoorn sectie B3 minuutplan, 1829; 358
    - Oudshoorn sectie C1 minuutplan, 1829; 359
    - Oudshoorn sectie C2 minuutplan, 1829; 360
    - Oudshoorn sectie C3 minuutplan, 1829; 361
    - Oudshoorn sectie C4 minuutplan, 1829; 362
- Papekop
  - Verzamelplan
    - Papekop verzamelplan, 1828; 642
  - Minuutplans
    - Papekop sectie A1 minuutplan, 1828; 363
    - Papekop sectie A2 minuutplan, 1828; 364
    - Papekop sectie B1 minuutplan, 1828; 365
- Pijnacker
  - Verzamelplan
    - Pijnacker verzamelplan, 1824; 643
  - Minuutplans
    - Pijnacker sectie A1 minuutplan, 1824; 366
    - Pijnacker sectie A2 minuutplan, 1824; 367
    - Pijnacker sectie A3 minuutplan, 1824; 368
    - Pijnacker sectie A4 minuutplan, 1824; 369
    - Pijnacker sectie B1 minuutplan, 1824; 370
    - Pijnacker sectie B2 minuutplan, 1824; 371
    - Pijnacker sectie B3 minuutplan, 1824; 372
    - Pijnacker sectie C1 minuutplan, 1824; 373
    - Pijnacker sectie C2 minuutplan, 1824; 374
    - Pijnacker sectie C3 minuutplan, 1824; 375
    - Pijnacker sectie C4 minuutplan, 1824; 376
    - Pijnacker sectie D1 minuutplan, 1824; 377
- Rietveld
  - Verzamelplan
    - Rietveld verzamelplan, 1828; 644
  - Minuutplans
    - Rietveld sectie A1 minuutplan, 1828; 378
    - Rietveld sectie A2 minuutplan, 1828; 379
    - Rietveld sectie B1 minuutplan, 1828; 380
    - Rietveld sectie B2 minuutplan, 1828; 381
- Rijnsaterwoude
  - Verzamelplan
    - Rijnsaterwoude verzamelplan, 1829; 645
  - Minuutplans